【裁判字號】    95,易,421
【裁判日期】    950413
【裁判案由】    贓物
【裁判全文】
臺灣板橋地方法院刑事判決               95年度易字第421號
公  訴  人  臺灣板橋地方法院檢察署檢察官
被      告  庚○○
                    （另案於臺灣臺北監獄臺北分監執行中）
上列被告因贓物案件，經檢察官提起公訴（95年度偵緝字第359號）
，本院合議庭裁定適用簡式審判程序，判決如下：
    主  文
庚○○收受贓物，處有期徒刑伍月，如易科罰金，以參佰元折算
壹日。
    事  實
一、庚○○於民國（下同）86年間因竊盜案件，經臺灣臺北地方
    法院於87年6 月30日以87年度易字第1221號判決有期徒刑1
    年6 月、強制工作3 年，並由臺灣高等法院於87年8 月31日
    以87年度上易字第4694號判決駁回上訴確定；又於86年間因
    電信法案件，經臺灣臺北地方法院於87年6 月30日以87年度
    訴字第3379號判決有期徒刑6 月，復由臺灣高等法院於87年
    9 月15日以87年度上訴字第3379號判決駁回上訴確定；再於
    87年間因槍砲彈藥刀械管制條例案件，經本院於88年2 月24
    日以88年度訴字第96號判決有期徒刑5 月，88年4 月19日確
    定；復於87年間因槍砲彈藥刀械管制條例案件，經臺灣士林
    地方法院於87年7 月13日以87年度訴字第770 號判決有期徒
    刑6 月，罰金5 萬元，88年5 月3 日確定；又於87年間因違
    反槍砲彈藥刀械管制條例案件，經臺灣臺東地方法院於88年
    5 月20日以88年度訴字第28號判決有期徒刑6 月，88年8 月
    5 日確定；再於88年間因毒品危害防制條例案件，經臺灣臺
    東地方法院於88年12月29日以88年度訴字第176 號判決有期
    徒刑4 月，89年1 月21日確定。上開罪行合併執行有期徒刑
    3 年8 月（徒刑自90年4 月2 日起至93年9 月3 日止），92
    年3 月3 日假釋出監。惟庚○○又於94年間因偽造文書等案
    件，經本院於94年8 月11日以94年度訴字第1328號判決有期
    徒刑1 年6 月，與假釋前殘刑1 年4 月4 日接續執行，徒刑
    自94年3 月25日起至97年1 月28日縮刑期滿，現仍執行中（
    尚不構成累犯）。
二、庚○○於93年10月4 日為警查獲前之10月初某日（起訴書誤
    載為93年8 月間），在臺北縣永和市○○路48巷3 號4 樓住
    處，基於收受贓物之故意，知悉真實姓名年籍不詳、綽號小
    豪之成年男子，攜至上址之如附表所列汽車音響、音箱或證
    件、照片，均是來路不明之贓物（分屬陳智霖、蔡俊毅、甲○○、辛○○、丁○○、丙○○、戊○○、乙○○先後遭竊
    之物，失竊時間、地點等，均詳如附表所示），竟予收受之
    。迨至93年10月4 日晚間10時30分許，為警持搜索票於上址
    查獲，並扣得如附表所示之贓物，及與本件收受贓物罪行無
    涉之音響１臺、CD音箱2 臺、己○○所有身分證、健保卡各
    1 張、邱文祺所有之汽車駕駛執照1 張、改造手槍2 枝、土
    造子彈8 顆（庚○○因此涉犯槍砲彈藥刀械管制條例案件，
    經臺灣臺北地方法院以93年度訴字第1267號判決有期徒刑2
    年）、海洛因1 包、海洛因殘渣袋8 小袋、安非他命15包、
    電子磅秤1 臺、注射針筒11支、吸食器1 個、酒精燈1 個（
    庚○○因此涉犯毒品危害防制條例案件，其中施用毒品部分
    ，經本院94年5 月5 日以94年度毒聲字第809 號裁定觀察勒
    戒，因有繼續施用毒品傾向，由本院以94年度毒聲字第1322
    號裁定強制戒治；而意圖販賣而持有海洛因、安非他命部分
    ，經臺灣板橋地方法院檢察署檢察官於94年7 月5 日以94年
    度偵緝字第633 號為不起訴處分）。
三、案經臺北縣政府警察局報請臺灣板橋地方法院檢察署檢察官
    偵查起訴。庚○○於本院行準備程序時，先就被訴事實為有
    罪陳述，經告知簡式審判程序之旨，並聽取當事人意見後，
    裁定進行簡式審判程序。
    理  由
一、上開收受贓物之犯行，業據被告庚○○於本院行準備程序及
    審理時坦承不諱（詳參本院94年3 月29日準備程序筆錄、簡
    式審判筆錄），而附表中所列贓物，確分別為被害人陳智霖
    、蔡俊毅、甲○○、辛○○、丁○○、丙○○、戊○○、乙○○所失竊之物品，此有被害人即證人陳智霖、甲○○、蔡
    俊毅、辛○○、丁○○、丙○○、戊○○、乙○○於檢察官
    訊問或警詢時證述明確（詳參臺灣板橋地方法院檢察署94年
    度偵緝字第433 號第94頁94年5 月27日訊問筆錄、第114 頁
    、第15頁94年6 月14日警詢筆錄、93年度偵字第16357 號卷
    第112 頁、第113 頁93年10月6 日警詢筆錄、第123 頁、第
    124 頁93年10月8 日警詢筆錄、第117 頁、第118 頁93年10
    月15日警詢筆錄、第120 頁、第121 頁93年10月12日警詢筆
    錄、第110 頁、第111 頁93年10月6 日警詢筆錄、第114 頁
    、第115 頁93年10月6 日警詢筆錄），並有附表所示贓物證
    件影本（詳參同前偵緝卷第73頁至第76頁）、贓物認領保管
    單（同前偵卷第127 頁至第132 頁），足見被告前開不利於
    己自白，與事實相符。雖被告於警詢及檢察官訊問時矢口否
    認有何收受贓物之犯行，辯稱：當時同住友人小豪將前揭贓
    物攜至住處，與渠無關云云。然被告於檢察官訊問時供述：
    扣案己○○身分證件中照片就是小豪（詳參同前偵卷第40頁
    93 年10 月5 日訊問筆錄）。嗣改稱：小豪不是己○○證件
    照片中所示之人云云（同前偵緝卷第85頁94年4 月19日訊問
    筆錄、第110 頁至第111 頁94年6 月10日訊問筆錄）。及至
    檢察官將證人己○○傳訊到案，證人己○○證稱：曾與被告
    同住於上址，扣案贓物，應該都是被告的等語（詳參同前偵
    緝卷第100 頁94年5 月27日訊問筆錄、第110 頁至第111 頁
    94年6 月10日訊問筆錄）。況被告住處現場照片，搜得扣案
    贓物之房間內，尚有衣櫥、吊掛衣服及嬰兒推車等物品，有
    照片影本1 件在卷可佐（詳參同前偵卷第33頁下方照片），
    顯見在證人己○○遷離被告住處後，被告應有繼續使用該房
    間。因此，被告所辯，應非可採。事證明確，被告犯行洵堪
    認定。
二、核被告所為，係犯刑法第349 條第1 項收受贓物罪。公訴人
    雖認被告有多次收受贓物之犯行云云。然公訴人就被告是否
    多次收受贓物，未提出積極證據證明之，復為被告否認，依
    罪證有疑，利於被告之法則，應從輕認定被告僅一次收受多
    樣如附表所示之贓物。爰審酌被告曾有多項前科，素行不佳
    ，犯罪動機、目的、手段、影響被害人追回失物、及犯罪後
    坦承犯行等一切情狀，認公訴人具體求處有期徒刑8 月，尚
    嫌過重，而被告求刑有期徒刑4 月，應屬過輕等一切情狀，
    依法量處如主文所示之刑，並諭知易科罰金之折算標準。
據上論斷，應依刑事訴訟法第273 條之1 第1 項、第299 條第1
項前段，刑法第349 條第1 項、第41條第1 項前段，罰金罰鍰提
高標準條例第1 條前段、第2 條，判決如主文。
本案經檢察官陳銘祥到庭執行職務。
中    華    民    國    95    年    4     月    13    日
                  刑事第十二庭  法  官  高玉舜
以上正本證明與原本無異
如不服本判決應於送達後10日內向本院提出上訴狀
                                書記官  田世杰
中    華    民    國    95    年    4     月    13    日
附錄本案論罪科刑法條全文：
中華民國刑法第349條
收受贓物者，處三年以下有期徒刑、拘役或五百元以下罰金。
搬運、寄藏、故買贓物或為牙保者，處五年以下有期徒刑、拘役
或科或併科一千元以下罰金。
因贓物變得之財物，以贓物論。
附表：
┌──┬────┬────┬────┬──────┐
│編號│被害人  │遭竊時間│遭竊地點│    贓物    │
├──┼────┼────┼────┼──────┤
│ 一 │陳智霖  │91年間  │臺北縣新│身分證、汽車│
│    │        │        │莊市某處│駕照、機車駕│
│    │        │        │之租屋處│照各1張。   │
├──┼────┼────┼────┼──────┤
│ 二 │蔡俊毅  │93年8月 │停放在臺│國際牌音響及│
│    │        │間      │北縣五股│CD音箱1組。 │
│    │        │        │鄉○○路│            │
│    │        │        │附近之車│            │
│    │        │        │內      │            │
├──┼────┼────┼────┼──────┤
│ 三 │甲○○  │93年8月1│停放在臺│身分證、汽車│
│    │        │9日     │北縣新莊│駕照、機車駕│
│    │        │        │市○○路│照各1張。   │
│    │        │        │，其所有│            │
│    │        │        │之車號62│            │
│    │        │        │11-GQ號 │            │
│    │        │        │自小客車│            │
│    │        │        │內      │            │
├──┼────┼────┼────┼──────┤
│ 四 │辛○○  │93年8月2│停放在臺│JVC牌音響及C│
│    │        │0日     │北縣三重│D音響1組。  │
│    │        │        │市○○道│            │
│    │        │        │路邊之車│            │
│    │        │        │內      │            │
├──┼────┼────┼────┼──────┤
│ 五 │丁○○  │93年8月2│停放在臺│普騰牌CD音箱│
│    │        │5日     │北縣樹林│1組。       │
│    │        │        │市○○道│            │
│    │        │        │路邊之車│            │
│    │        │        │內      │            │
├──┼────┼────┼────┼──────┤
│ 六 │丙○○  │93年9月2│停放在臺│CONNECTIONS │
│    │        │0日     │北縣板橋│牌音響1組。 │
│    │        │        │市○○路│            │
│    │        │        │邊之車內│            │
├──┼────┼────┼────┼──────┤
│ 七 │戊○○  │93年9月2│停放在臺│國際牌音響1 │
│    │        │5日     │北縣永和│組。        │
│    │        │        │市○○路│            │
│    │        │        │1段49巷 │            │
│    │        │        │，其所有│            │
│    │        │        │之汽車內│            │
│    │        │        │        │            │
├──┼────┼────┼────┼──────┤
│ 八 │乙○○  │93年9月2│停放在臺│新力牌音響及│
│    │        │5日     │北縣板橋│CIARION-PX-1│
│    │        │        │市○○路│683A-A各1 臺│
│    │        │        │124號附 │。          │
│    │        │        │近之車內│            │
│    │        │        │        │            │
└──┴────┴────┴────┴──────┘


司法院資訊處製作；財團法人民間司法改革基金會備份。
